【裁判字號】    97,交簡上,62
【裁判日期】    970529
【裁判案由】    過失傷害
【裁判全文】
臺灣板橋地方法院刑事判決            97年度交簡上字第62號
上  訴  人
即  被  告  乙○○
上列上訴人即被告因過失傷害案件，不服本院96年度交簡字第90
8 號中華民國96年12月28日第一審判決（聲請簡易判決處刑案號
：96年度偵字第7340號），提起上訴，本院管轄之第二審合議庭
判決如下：
    主  文
上訴駁回。
乙○○緩刑貳年。
    事  實
一、本案經本院審理結果，認第一審以被告乙○○所為係犯刑法
    第284 條第2 項前段之業務過失傷害罪，判處有期徒刑5 月
    ，如易科罰金，以新臺幣1 千元折算1 日，減為有期徒刑2
    月又15日，如易科罰金，以新臺幣1 千元折算1 日，其認事
    用法均無違誤，量刑亦屬妥適，應予維持，並引用第一審簡
    易判決書所載之事實、證據及理由（如附件）。
二、上訴人即被告乙○○上訴意旨略以：伊已與告訴人甲○○成
    立和解，請予從輕處理等語。
三、原審所認定被告乙○○業務過失傷害之犯罪事實，業據被告
    於本院審理時坦承不諱，核與告訴人甲○○之指訴相符，並
    有道路交通事故現場圖、現場草圖各1 紙、道路交通事故調
    查報告表2 紙、現場及車損照片13幀、臺北縣立醫院診斷證
    明書1 紙臺灣省臺北縣區車輛行車事故鑑定委員會96年5 月
    2 日北縣鑑字第960295號鑑定意見書1 份附卷可稽，事證至
    為明確。原審依刑法第284 條第2 項前段、第62條前段、第
    41條第1 項前段、刑法施行法第1 條之1 ，審酌被告之素行
    狀況、過失程度、告訴人所受傷勢及被告犯罪後之態度等一
    切情狀，量處有期徒刑5 月，並諭知如易科罰金之折算標準
    ；且因本件符合中華民國九十六年罪犯減刑條例之減刑條件
    ，依該條例第2 條第1 項第3 款、第7 條規定，諭知減其刑
    期二分之一，並諭知減刑後之刑之易科罰金折算標準，其認
    事用法，經核均無不合，量刑亦屬妥適。被告執持前詞，提
    起本件上訴，核無理由，應予駁回。
四、惟查：被告未曾因故意犯罪受有期徒刑以上刑之宣告，有臺
    灣高等法院被告全國前案紀錄表可稽，其因一時失慎，致罹
    刑章，於本院審理時已坦承犯行，且與告訴人甲○○成立調
    解，並分期賠償損害，告訴人並表明不再追究被告刑責，有
    調解筆錄1 份可憑（見本院第二審卷宗第25頁），已見悔意
    ，其歷此偵、審程序教訓，將來當知所警惕，本院因認原審
    對被告所宣告之刑，以暫不執行為適當，爰諭知緩刑2 年，
    以勵自新。
據上論斷，應依刑事訴訟法第455 條之1 第1 項、第3 項、第36
8 條、第373 條，刑法第74條第1 項第1 款，判決如主文。
本案經檢察官謝岳龍到庭執行職務。
中    華    民    國    97    年    5     月    29    日
                      交通法庭  審判長法  官  陳鴻清
                                      法  官  張兆光
                                      法  官  朱嘉川
以上正本證明與原本無異
不得上訴
                                      書記官  陳聖儒
中    華    民    國    97    年    6     月    20    日


司法院資訊處製作；財團法人民間司法改革基金會備份。
